臺灣橋頭地方法院刑事判決　
111年度審易字第711號
公  訴  人  臺灣橋頭地方檢察署檢察官
被      告  陸益祥



上列被告因竊盜案件，經檢察官提起公訴（111年度偵緝字第567
號），嗣被告於準備程序中就被訴事實為有罪之陳述，經本院裁
定進行簡式審判程序，並判決如下：
    主  文
陸益祥犯踰越牆垣窗戶侵入住宅竊盜罪，累犯，處有期徒刑拾月
。未扣案犯罪所得即新臺幣參仟元沒收，於全部或一部不能沒收
或不宜執行沒收時，追徵其價額。
    事  實
一、陸益祥於民國110年4月29日3時許，至王淑雅位於高雄市○○
    區○○路000巷00號住宅（下稱王淑雅住宅）外，基於意圖為
    自己不法所有之踰越牆垣窗戶侵入住宅竊盜之犯意，以附近
    拾取之鋁梯架於上址圍牆上，攀爬踰越圍牆進入該址庭院後
    ，再踰越該址未上鎖之窗戶進入屋內，至該址2樓徒手竊取
    臺灣銀行金融卡1張、郵局提款卡2張及現金新臺幣（下同）
    3,000元得手後，復由該址1樓後方通道進入隔壁35號王淑雅
    胞弟王子揚之住處（下稱王子揚住宅）內物色財物，惟因搜
    尋財物無著而未遂。嗣王淑雅聽聞房門遭打開而呼喊，陸益
    祥恐遭人發現而立即從王淑雅住宅大門逃離。嗣王淑雅發現
    遭竊而報警處理，警方前往現場勘查並於玻璃窗上採得指紋
    送驗比對，指紋比對結果與陸益祥之指紋相符，始循線查悉
    上情。
二、案經王淑雅訴由高雄市政府警察局楠梓分局報告臺灣橋頭地
    方檢察署檢察官偵查起訴。
    理  由
壹、程序事項
　　除被告所犯為死刑、無期徒刑、最輕本刑為3 年以上有期徒
    刑之罪或高等法院管轄第一審案件者外，於前條第1 項程序
    進行中，被告先就被訴事實為有罪之陳述時，審判長得告知
    被告簡式審判程序之旨，並聽取當事人、代理人、辯護人及
    輔佐人之意見後，裁定進行簡式審判程序，刑事訴訟法第27
    3 條之1 第1 項定有明文。本案被告陸益祥所犯屬法定刑為
    死刑、無期徒刑、最輕本刑為3 年以上有期徒刑以外之罪，
    渠於準備程序時就被訴事實為有罪之陳述【見院卷第71頁】
    ，經告知簡式審判程序要旨並聽取當事人意見，經被告同意
    適用簡式審判程序後，本院亦認無不得或不宜改依簡式審判
    程序進行之處，爰依刑事訴訟法第273 條之1 第1 項規定裁
    定進行簡式審判程序，合先敘明。又簡式審判程序之證據調
    查，依刑事訴訟法第273 條之2 規定，不受同法第159 條第
    1 項、第161 條之2 、第161 條之3 、第163 條之1 及第16
    4 條至第170 條規定之限制，附此說明。
貳、實體事項
一、認定犯罪事實所憑之證據及理由
　  訊據被告就上揭事實坦承不諱【見偵二卷第15頁至第16頁、
    院卷第71頁、第75頁、第77頁】，並經證人即告訴人王淑雅
    證述明確【見警一卷第1頁至第8頁、偵一卷第47頁】，復有
    高雄市政府警察局楠梓分局刑案勘察報告、內政部警政署刑
    事警察局110年6月22日刑紋字第1100057129號鑑定書、監視
    錄影畫面翻拍照片、蒐證照片、現場照片等資料在卷可佐【
    見警一卷第12頁至第23頁、第28頁至第48頁、第57頁至第62
    頁、偵一卷第51頁至第77頁】，堪信被告所為之任意性自白
    確與事實相符。是本件事證已臻明確，被告犯行堪予認定，
    應依法論科。　
二、論罪科刑
  ㈠按刑法第321條第1項第2 款所謂「毀」係指毀損，稱「越」
    則指踰越或超越，祇要踰越或超越門窗、牆垣或安全設備之
    行為，使該門扇、牆垣或安全設備喪失防閑作用，即該當於
    前揭規定之要件（最高法院77年度台上字第1130號判決意旨
    參照）。經查，被告踰越王淑雅住宅圍牆及未上鎖窗戶入內
    行竊，此舉已使該圍牆及窗戶喪失防閑作用，揆諸前揭說明
    ，應認已符合「踰越牆垣窗戶」加重要件無訛。
　㈡核被告所為，係犯刑法第321條第1項第1款、第2款之踰越牆
    垣窗戶侵入住宅竊盜罪（至王淑雅住宅竊盜部分）、同法第
    321條第2項、第1項第1款之侵入住宅竊盜未遂罪（至王子揚
    住宅竊盜部分）。公訴人對被告至王子揚住宅行竊未遂行為
    部分，於起訴書雖漏論起訴法條，惟已於起訴事實欄載明該
    犯罪事實，本院自應予以審理。又被告先後進入王淑雅、王
    子揚住所行竊，該2住所分屬不同管領人，被告所侵害之法
    益所有人固屬相異，惟被告主觀上之目的在竊取財物，該2
    次竊盜犯行間具有緊密之時間與空間的關係，則被告於緊密
    之同一時、地，基於單一犯罪之意思，為本案竊盜犯行，係
    屬一行為觸犯數罪名，為想像競合犯，應從一重論以踰越牆
    垣窗戶侵入住宅竊盜罪。
　㈢被告前因竊盜案件，經臺灣屏東地方法院（下稱屏東地院）
    以103年度易字第92號判決判處有期徒刑10月、8月、8月、6
    月、3月、拘役50日確定；又因竊盜案件，經屏東地院103年
    度易字第446號判決判處有期徒刑7月、7月、9月、8月、11
    月、10月、1年、1年2月、9月確定；另因竊盜案件，經屏東
    地院103年度審易字第218號判決判處有期徒刑10月確定，上
    開3案有期徒刑部分經屏東地院104年度聲字第494號裁定定
    應執行有期徒刑6月6日，經抗告後由臺灣高等法院高雄分院
    104年度抗字第132號撤銷原裁定，另裁定定應執行有期徒刑
    7年確定，於109年1月17日縮短刑期假釋出監並交付保護管
    束，至110年3月21日保護管束期滿假釋未經撤銷視為執行完
    畢，是被告受有期徒刑執行完畢後，5 年以內故意再犯本件
    有期徒刑以上之罪，應依刑法第47條第1 項之規定，論以累
    犯乙節，業據檢察官指明並提出刑案資料查註紀錄表為憑，
    且經本院核閱卷附臺灣高等法院被告前案紀錄表相符【見偵
    一卷第15頁至第31頁、院卷第81頁至第103頁】。另檢察官
    於審理時指稱被告前因竊盜犯行經法院判決有罪，猶於前案
    執行完畢5年內再次實施本件犯行，足見確有反覆實施犯罪
    傾向且對刑罰反應力薄弱，並提出刑案資料查註紀錄表為證
    ，而本院審酌檢察官前揭主張，並考量本件無任何符合刑法
    第59條規定以致被告所受刑罰超過應負擔之罪責，使其人身
    自由因此遭受過苛侵害之情事，爰依刑法第47條第1項規定
    加重其刑。
　㈣爰依據行為人之責任為基礎，審酌被告不思以正當方法獲取
    財物，竟為貪圖不法利益，率爾以踰越牆垣、窗戶及侵入住
    宅之手段，竊取他人財物，侵害他人財產權，並危及居住安
    寧，顯欠乏尊重他人之財產權之正確態度，違反法律之誡命
    規範，且被告前已有多次竊盜前科，有前揭被告前案紀錄表
    附卷可佐，仍不知警惕，再為本案竊盜犯行，所為實屬不該
    。惟念被告犯後尚能坦承犯行之犯後態度，並慮及被告本件
    犯行所竊得之財物價值，及被告迄今未與告訴人和解或賠償
    渠等所受損害，復衡以被告自陳高中畢業之智識程度，入監
    前為鐵路外包工人，日薪1,600元之經濟狀況【見院卷第77
    頁】等一切情狀，量處如主文所示之刑。
參、沒收部分
一、被告竊得之臺灣銀行金融卡1張、郵局提款卡2張及現金3,00
    0元，均核屬其犯罪所得，其中現金3,000元未據扣案，亦未
    實際合法發還予告訴人，為避免被告因犯罪而坐享犯罪所得
    ，爰依刑法第38條之1 第1 項前段、第3 項之規定宣告沒收
    ，並於全部或一部不能沒收或不宜執行沒收時，追徵其價額
    。至被告竊得之臺灣銀行金融卡1張、郵局提款卡2張，固亦
    屬被告犯罪所得，且未返還予告訴人，然已補辦新卡，此據
    告訴人於警詢時供陳明確【見警一卷第8頁】，堪認被告所
    竊得金融卡、提款卡已因新卡之核發而失其效用，且該等物
    品本身之財產價值低微，縱予以宣告沒收、追徵，亦不具刑
    法上之重要性，爰依刑法第38條之2 第2 項規定，不予宣告
    沒收或追徵。
二、被告用以攀爬圍牆之鋁梯，雖為被告用以犯本案之物，然為
    被告於附近取用，非屬被告所有，此經被告供述明確【見偵
    二卷第15頁】，亦無證據證明係他人無正當理由提供，依法
    自不得予以宣告沒收或追徵，併此敘明。　
據上論斷，應依刑事訴訟法第273條之1第1項、第299條第1項前
段，判決如主文。
本案經檢察官黃雯麗提起公訴，檢察官靳隆坤到庭執行職務。
中　　華　　民　　國　　111 　年　　11　　月　　22 　日
              刑事第六庭      法  官 姚怡菁       
以上正本證明與原本無異。
如不服本判決應於收受送達後20日內向本院提出上訴書狀，並應
敘述具體理由；如未敘述上訴理由者，應於上訴期間屆滿後20日
內向本院補提理由書（均須按他造當事人之人數附繕本）「切勿
逕送上級法院」。
中　　華　　民　　國　　111 　年　　11　　月　　22　　日
                              書記官 陳佳彬
附錄本件判決論罪科刑法條：
中華民國刑法第321條
犯前條第1項、第2項之罪而有下列情形之一者，處6月以上5年以
下有期徒刑，得併科50萬元以下罰金：
一、侵入住宅或有人居住之建築物、船艦或隱匿其內而犯之。
二、毀越門窗、牆垣或其他安全設備而犯之。
三、攜帶兇器而犯之。
四、結夥三人以上而犯之。
五、乘火災、水災或其他災害之際而犯之。
六、在車站、港埠、航空站或其他供水、陸、空公眾運輸之舟、
    車、航空機內而犯之。
前項之未遂犯罰之。

卷宗標目對照表
一、高雄市政府警察局楠梓分局高市警楠分偵字第11072020900號卷，稱警一卷； 二、彰化縣警察局員林分局解送人犯報告書卷，稱警二卷； 三、臺灣橋頭地方檢察署110年度偵字第11287號卷，稱偵一卷； 四、臺灣橋頭地方檢察署111年度偵緝字第567號卷，稱偵二卷； 五、本院111年度審易字第711號卷，稱院卷。